【裁判字號】    97,聲再,21
【裁判日期】    970730
【裁判案由】    聲請再審
【裁判全文】
臺灣臺中地方法院刑事裁定              97年度聲再字第21號
聲  請  人
即受判決人  甲○○
上列聲請人即受判決人因偽造文書等案件，對於本院96年8月22
日第一審判決（96年度訴字第72號），聲請再審，本院裁定如下
：
    主    文
再審之聲請駁回。
    理    由
一、本件聲請再審意旨如附件刑事再審聲請狀所載。
二、按法院認為無再審理由者，應以裁定駁回之，民事訴訟法第
    434條第1項定有明文。又同法第420條第1項第6款所謂發現
    確實之新證據，係指該證據於事實審法院判決前已經存在，
    為法院、當事人所不知，不及調查斟酌，至其後始行發現，
    且就證據本身形式觀察，固不以絕對不須經過調查程序為條
    件，但必須顯然可認為足以動搖原有罪確定判決，而為受判
    決人無罪、免訴、免刑或輕於原判決所認定罪名之判決者為
    限。故受理聲請再審之最後事實審法院，應就聲請再審理由
    之所謂「新證據」，是否具備事實審判決前已經存在，為法
    院、當事人所不知，事後方行發現之「嶄新性」，及顯然可
    認足以動搖原有罪確定判決，而應為無罪、免訴、免刑或輕
    於原判決罪名之「顯然性」二要件，加以審查，以為判斷應
    否准予開始再審之準據（參照最高法院93年度台抗字第98號
    判決意旨）。另同法第421條所謂不得上訴於第三審法院之
    案件，依同法第376條之規定，係指最重本刑為三年以下有
    期徒刑、拘役或專科罰金之罪，及刑法第320條、第321條之
    竊盜罪、第335條、第336條第2項之侵占罪、第339條、第34
    1條之詐欺罪、第342條之背信罪、第346條之恐嚇罪、第349
    條第2項之贓物罪，本質上不許上訴於第三審法院之案件而
    言，因此類案件不得上訴於第三審，設第二審法院對於足生
    影響於判決之重要證據漏未審酌，即予判決，則判決後無復
    救濟之途，為受判決人利益起見，故特許其聲請再審，以資
    救濟，至本得上訴於第三審法院之案件，而因其他程序上之
    關係，不能上訴者，除具有普通再審之原因，得聲請再審外
    ，要不許援用本條規定聲請再審（參照最高法院24年度抗字
    第361號判決意旨）。
三、聲請人即受判決人甲○○（下稱聲請人）前因偽造文書等案
    件，經本院於96年8月22日，以96年度訴字第72號判決判處
    有期徒刑一年六月，減為有期徒刑九月，聲請人不服上訴台
    灣高等法院台中分院，因未敘述上訴理由，且未於上訴期間
    屆滿後二十日，及該院裁定命補正期間內補提上訴理由，經
    該院於96年11月8日，以96年度上訴字第2627號判決駁回其
    上訴，聲請人不服再上訴最高法院，復經最高法院於97年5
    月1日，以97年度台上字第1894號判決駁回其上訴等情，業
    經本院調閱各該案卷查證無訛。聲請人雖以附件刑事再審聲
    請狀所載理由聲請再審，惟查：
（一）本院96年度訴字第72號判決係認定聲請人觸犯刑法第216
      條、第210條之行使偽造私文書罪、第339條第1項之詐欺
      取財罪及第339條之2第1項之以不正方式由自動付款設備
      取財罪，依修正前刑法第56條連續犯及第55條牽連犯之規
      定，從一重之連續行使偽造私文書罪處斷，而行使偽造私
      文書罪，並非刑事訴訟法第376條所規定不許上訴於第三
      審法院之案件，則聲請人以本院上揭判決就重要證據漏未
      審酌為由，依刑事訴訟法第421條規定聲請再審，已難認
      有據。
（二）另卷附信用卡申請書所載帳單及卡片寄送地址多為台中縣
      東勢鎮○○街279巷11號聲請人及共犯呂煥榮當時之住所
      地（聲請人及共犯呂煥榮於94年9月27日偵查中均陳明居
      住台中縣東勢鎮○○街279巷11號），聲請人所指帳單、
      卡片寄送至告訴人住所地，尚屬無稽。又告訴人彭士盈於
      偵查中供稱「（問：你是將身分證影本及薪資證明在何時
      、何地、交給誰？）92年八月間，在台中縣東勢鎮○○街
      279巷11號被告之住址交給煥榮」，及共犯呂煥榮於偵查
      中供稱「（問：【提示告訴要旨】有沒有冒用告訴人的證
      件去申請信用卡或現金卡，進而盜刷？）一部分是理財公
      司帶我和告訴人一起去辦的，其他的卡是理財公司自己去
      辦的」、本院上揭案件準備程序中供稱「（對檢察官起訴
      事實有何意見？是否認罪？）信用卡背面的簽名是我簽的
      沒錯，但當時是彭士盈說要借我八十萬元，我是跟彭士盈
      一起去辦信用卡及信貸，原來說是以辦理信用貸款的方式
      借我八十萬元讓我買房子，後來他以現金及讓我以他的名
      義刷卡取得七十多萬元接近八十萬元」等語時，聲請人均
      在場，各該證據復經本院上揭判決審酌取捨，詳為說明聲
      請人辯稱並未參與云云，不足採信之理由，顯非刑事訴訟
      法第420條第1項第6款所謂法院、當事人所不知，事後方
      行發現之「嶄新性」，及顯然可認足以動搖原有罪確定判
      決，而應為無罪、免訴、免刑或輕於原判決罪名之「顯然
      性」之新證據，聲請人以發現確實之新證據為由聲請再審
      ，亦非正當。
（三）綜上所述，本件聲請人聲請再審為無理，應予駁回。
四、依刑事訴訟法第434條第1項裁定如主文。
中    華    民    國    97    年     7    月    30    日
                  台灣台中地方法院刑事第五庭
                        審判長法  官  鍾堯航
                              法  官  巫淑芳
                              法  官  劉麗瑛
上正本證明與原本無異。
如不服本裁定，得於收受送達後五日內，向本院提出抗告狀。
                              書記官  吳淑願
中    華    民    國    97    年     7    月    30    日


司法院資訊處製作；財團法人民間司法改革基金會備份。
